magyarispell/tmp/magyar.aff
flag *m:
[^b] b	>	bal +[INSTR]
b b	>	-b,bal +[INSTR]
b b	>	-bal +[INSTR]
B -	>	bal +[INSTR]

#[^c] c	>	cal +[INSTR]
c c	>	-c,cal +[INSTR]
c c	>	-cal +[INSTR]
C -	>	cal +[INSTR]

[^c]c s	>	-s,csal +[INSTR]
c c s	>	-cs,csal +[INSTR]
c c s	>	-csal +[INSTR]
C S -	>	csal +[INSTR]

[^d] d	>	dal +[INSTR]
d d	>	-d,dal +[INSTR]
d d	>	-dal +[INSTR]
D -	>	dal +[INSTR]

[^f] f	>	fal +[INSTR]
f f	>	-f,fal +[INSTR]
f f	>	-fal +[INSTR]
F -	>	fal +[INSTR]

[^g] g	>	gal +[INSTR]
g g	>	-g,gal +[INSTR]
g g	>	-gal +[INSTR]
G -	>	gal +[INSTR]

[^g]g y	>	-y,gyal +[INSTR]
g g y 	>	-gy,gyal +[INSTR]
g g y 	>	-gyal +[INSTR]
G Y - 	>	al +[INSTR]

[áeéuü]h	>	val +[INSTR] # <méhvel>, <juhval>, <dühvel>, <csehvel>, <pléhvel>, <Enéhvel>
[^ctgsáe]h	>	hal +[INSTR] # <méhhel>, <juhhal>, <dühhel>, de <*csehhel>, <*pléhhel>, <*Enéhhel>
[^s] c h	>	hal +[INSTR]
t s c h	>	csal +[INSTR]
[^t] s c h	>	sal +[INSTR]
g h	>	gal +[INSTR]
t h	>	tal +[INSTR]
s h	>	sal +[INSTR]
H -	>	hal +[INSTR]

[^j] j	>	jal +[INSTR]
j j	>	-j,jal +[INSTR]
j j	>	-jal +[INSTR]
J -	>	jal +[INSTR]

[^k] k	>	kal +[INSTR]
k k	>	-k,kal +[INSTR]
k k	>	-kal +[INSTR]
K -	>	kal +[INSTR]

[^l] l	>	lal +[INSTR]
l l	>	-l,lal +[INSTR]
l l	>	-lal +[INSTR]
L -	>	lal +[INSTR]

[^l]l y	>	-y,lyal +[INSTR]
l l y	>	-ly,lyal +[INSTR]
l l y	>	-lyal +[INSTR]
L Y -	>	lyal +[INSTR]

[^m] m	>	mal +[INSTR]
m m	>	-m,mal +[INSTR]
m m	>	-mal +[INSTR]
M -	>	mal +[INSTR]

[^n] n	>	nal +[INSTR]
n n	>	-n,nal +[INSTR]
n n	>	-nal +[INSTR]
N -	>	nal +[INSTR]

[^n]n y	>	-y,nyal +[INSTR]
n n y	>	-ny,nyal +[INSTR]
n n y	>	-nyal +[INSTR]
N Y -	>	nyal +[INSTR]

[^p] p	>	pal +[INSTR]
p p	>	-p,pal +[INSTR]
p p	>	-pal +[INSTR]
P -	>	pal +[INSTR]

[^r] r	>	ral +[INSTR]
r r	>	-r,ral +[INSTR]
r r	>	-ral +[INSTR]
R -	>	ral +[INSTR]

# [^tczsw]s	>	sal +[INSTR]
# s s	>	-s`,'sal +[INSTR]
# s s	>	-sal +[INSTR]
# t s	>	cal +[INSTR] # dartscal
l d s	>	cal +[INSTR] # Oldscal, Torvaldscal
[^l] d s	>	dzal +[INSTR] # Leedsdzel
[^s]s z	>	-z,szal +[INSTR]
s s z	>	-sz,szal +[INSTR]
s s z	>	-szal +[INSTR]
w s	>	zal +[INSTR]
[^Z] S -	>	sal +[INSTR]
S Z -	>	szal +[INSTR]
Z S -	>	zsal +[INSTR]

[^t]t	>	tal +[INSTR]
t t	>	-t,tal +[INSTR]
t t	>	-tal +[INSTR]
T -	>	tal +[INSTR]

[^t]t y	>	-y,tyal +[INSTR]
t t y	>	-ty,tyal +[INSTR]
t t y	>	-tyal +[INSTR]
T Y -	>	tyal +[INSTR]

x	>	szal +[INSTR]
X -	>	szal +[INSTR]

[^ctsz]z	>	zal +[INSTR]
[ct]z	>	cal +[INSTR]
z z	>	-z,zal +[INSTR] # <jazzel>
z z	>	-zal +[INSTR] # <jazz-zel> (tulajdonnévben)
[^cts] Z -	>	zal +[INSTR]

[^d]z s	>	-s,zsal +[INSTR]
d z s	>	-zs,dzsal +[INSTR]
D Z S -	>	dzsal +[INSTR]

[^glnt]y >	jal +[INSTR]

v	>	val +[INSTR]
V -	>	val +[INSTR]

[^b] b	>	bá +[TRANS]
b b	>	-b,bá +[TRANS]
b b	>	-bá +[TRANS]
B -	>	bá +[TRANS]

#[^c] c	>	cá +[TRANS]
c c	>	-c,cá +[TRANS]
c c	>	-cá +[TRANS]
C -	>	cá +[TRANS]

[^c]c s	>	-s,csá +[TRANS]
c c s	>	-cs,csá +[TRANS]
c c s	>	-csá +[TRANS]
C S -	>	csá +[TRANS]

[^d] d	>	dá +[TRANS]
d d	>	-d,dá +[TRANS]
d d	>	-dá +[TRANS]
D -	>	dá +[TRANS]

[^f] f	>	fá +[TRANS]
f f	>	-f,fá +[TRANS]
f f	>	-fá +[TRANS]
F -	>	fá +[TRANS]

[^g] g	>	gá +[TRANS]
g g	>	-g,gá +[TRANS]
g g	>	-gá +[TRANS]
G -	>	gá +[TRANS]

[^g]g y	>	-y,gyá +[TRANS]
g g y 	>	-gy,gyá +[TRANS]
g g y 	>	-gyá +[TRANS]
G Y - 	>	á +[TRANS]

[áeéuü]h	>	vá +[TRANS] # <méhvel>, <juhval>, <dühvel>, <csehvel>, <pléhvel>, <Enéhvel>
[^ctgsáe]h	>	há +[TRANS] # <méhhel>, <juhhal>, <dühhel>, de <*csehhel>, <*pléhhel>, <*Enéhhel>
[^s] c h	>	há +[TRANS]
t s c h	>	csá +[TRANS]
[^t] s c h	>	sá +[TRANS]
g h	>	gá +[TRANS]
t h	>	tá +[TRANS]
s h	>	sá +[TRANS]
H -	>	há +[TRANS]

[^j] j	>	já +[TRANS]
j j	>	-j,já +[TRANS]
j j	>	-já +[TRANS]
J -	>	já +[TRANS]

[^k] k	>	ká +[TRANS]
k k	>	-k,ká +[TRANS]
k k	>	-ká +[TRANS]
K -	>	ká +[TRANS]

[^l] l	>	lá +[TRANS]
l l	>	-l,lá +[TRANS]
l l	>	-lá +[TRANS]
L -	>	lá +[TRANS]

[^l]l y	>	-y,lyá +[TRANS]
l l y	>	-ly,lyá +[TRANS]
l l y	>	-lyá +[TRANS]
L Y -	>	lyá +[TRANS]

[^m] m	>	má +[TRANS]
m m	>	-m,má +[TRANS]
m m	>	-má +[TRANS]
M -	>	má +[TRANS]

[^n] n	>	ná +[TRANS]
n n	>	-n,ná +[TRANS]
n n	>	-ná +[TRANS]
N -	>	ná +[TRANS]

[^n]n y	>	-y,nyá +[TRANS]
n n y	>	-ny,nyá +[TRANS]
n n y	>	-nyá +[TRANS]
N Y -	>	nyá +[TRANS]

[^p] p	>	pá +[TRANS]
p p	>	-p,pá +[TRANS]
p p	>	-pá +[TRANS]
P -	>	pá +[TRANS]

[^r] r	>	rá +[TRANS]
r r	>	-r,rá +[TRANS]
r r	>	-rá +[TRANS]
R -	>	rá +[TRANS]

# [^tczsw]s	>	sá +[TRANS]
# s s	>	-s`,'sá +[TRANS]
# s s	>	-sá +[TRANS]
# t s	>	cá +[TRANS] # dartscal
l d s	>	cá +[TRANS] # Oldscal, Torvaldscal
[^l] d s	>	dzá +[TRANS] # Leedsdzel
[^s]s z	>	-z,szá +[TRANS]
s s z	>	-sz,szá +[TRANS]
s s z	>	-szá +[TRANS]
w s	>	zá +[TRANS]
[^Z] S -	>	sá +[TRANS]
S Z -	>	szá +[TRANS]
Z S -	>	zsá +[TRANS]

[^t]t	>	tá +[TRANS]
t t	>	-t,tá +[TRANS]
t t	>	-tá +[TRANS]
T -	>	tá +[TRANS]

[^t]t y	>	-y,tyá +[TRANS]
t t y	>	-ty,tyá +[TRANS]
t t y	>	-tyá +[TRANS]
T Y -	>	tyá +[TRANS]

x	>	szá +[TRANS]
X -	>	szá +[TRANS]

[^ctsz]z	>	zá +[TRANS]
[ct]z	>	cá +[TRANS]
z z	>	-z,zá +[TRANS] # <jazzel>
z z	>	-zá +[TRANS] # <jazz-zel> (tulajdonnévben)
[^cts] Z -	>	zá +[TRANS]

[^d]z s	>	-s,zsá +[TRANS]
d z s	>	-zs,dzsá +[TRANS]
D Z S -	>	dzsá +[TRANS]

[^glnt]y >	já +[TRANS]

v	>	vá +[TRANS]
V -	>	vá +[TRANS]


[^aeoö]	>	hoz +[ALL]
a		>	-a,ához +[ALL]
[^o]o	>	-o,óhoz +[ALL]
oo	>	hoz +[ALL]

############################################################
# ò, ô, õ, ö osztályok: hasonuló -cal, -sal vagy -szal
############################################################

flag *ò:

[^c]c	>	cel +[INSTR]
[^c]c	>	cé +[TRANS]
[^tczsw]s	>	sel +[INSTR]
[^tczsw]s	>	sé +[TRANS]
t s	>	csel +[INSTR]
t s	>	csé +[TRANS]
s s	>	-s,sel [INSTR]
s s	>	-sel [INSTR]
s s	>	-s,sé [TRANS]
s s	>	-sé [TRANS]

flag *ô:

[^c]c	>	cal +[INSTR]
[^c]c	>	cá +[TRANS]
[^tczsw]s	>	sal +[INSTR]
[^tczsw]s	>	sá +[TRANS]
t s	>	csal +[INSTR] # Átscsal
t s	>	csá +[TRANS]
s s	>	-s,sal [INSTR]
s s	>	-sal [INSTR]
s s	>	-s,sá [TRANS]
s s	>	-sá [TRANS]

############################################################
# õ, ö osztályok: idegen kiejtés. hasonuló -val/-vel
# c+kal, s+szal, ts+cal
############################################################

flag *õ:

[^c]c	>	kel +[INSTR]
[^c]c	>	ké +[TRANS]
[^tczsw]s	>	szel +[INSTR]
[^tczsw]s	>	szé +[TRANS]
t s	>	cel +[INSTR] # Keatscel
t s	>	cé +[TRANS]
s s	>	-s,szel [INSTR]
s s	>	-szel [INSTR]
s s	>	-s,szé [TRANS]
s s	>	-szé [TRANS]

flag *ö:

[^c]c	>	kal +[INSTR]
[^c]c	>	ká +[TRANS]
[^tczsw]s	>	szal +[INSTR]
[^tczsw]s	>	szá +[TRANS]
t s	>	cal +[INSTR]
t s	>	cá +[TRANS]
s s	>	-s,szal [INSTR]
s s	>	-szal [INSTR]
s s	>	-s,szá [TRANS]
s s	>	-szá [TRANS]

############################################################
# Ï osztály: -val, -vá magánhangzóra végzõdõ szavakhoz
############################################################

flag *Ï:


[-áéiíóõuúüûy&agrave;&ugrave;&oslash;] >	val +[INSTR]

[-áéiíóõuúüûy&agrave;&ugrave;&oslash;] >	vá +[TRANS]

a		>	-a,ával +[INSTR]
a		>	-a,ává +[TRANS]
[^o]o	>	-o,óval +[INSTR]
oo	>	val +[INSTR]
[^o]o	>	-o,óvá +[TRANS]
oo	>	vá +[TRANS]

[^aeoö]	>	hoz +[ALL]
a		>	-a,ához +[ALL]
[^o]o	>	-o,óhoz +[ALL]
oo	>	hoz +[ALL]

############################################################
# Ñ osztály: -n
############################################################

flag *Ñ:


# y-ra és kötõjelre végzõdõ szavak -n esetragja
[y-]	>	n +[SUE]

############################################################
# Ò osztály: -on
############################################################

flag *Ò:


# kötõjelre és y-ra végzõdõ szavak is -on toldalékot kapnak
[^aáeéiíoóõuúüû&agrave;&ugrave;&oslash;]	>	on +[SUE]
[áéiíóõuúüû&agrave;&ugrave;&oslash;]	>	n +[SUE]
a		>	-a,án +[SUE]
[^o]o	>	-o,ón +[SUE]
oo	>	n +[SUE]

############################################################
# Õ osztály: -t (mahánhangzóra és y-ra végzõdõ szavakhoz)
############################################################

flag *Õ:


[áéiíóõuúüûhy-&agrave;&ugrave;&oslash;]	>	t +[ACC]
a		>	-a,át +[ACC]
[^o]o	>	-o,ót +[ACC]
oo	>	t +[ACC]
e		>	-e,ét +[ACC]
ö		>	-ö,õt +[ACC]

############################################################
# Ù osztály: -at
############################################################

flag *Ù:


[^aáeéiíoóöõuúüû&agrave;&ugrave;&oslash;]	>	at +[ACC]

############################################################
# Ö osztály: -ot, -t mássalhangzóra végzõdõ szavakhoz
############################################################

flag *Ö:

- > ot +[ACC]

[áéiíóöõuúüûlnrx&agrave;&ugrave;&oslash;] > t +[ACC]
[^aáeéiíóöõuúüûcs] [hj]	>	ot +[ACC]

# <Bachot> <*Bacht>
# <übermenscht> <*übermenschet>?
# <Deutschot> <*Deutscht>
# <Busht> <*Buschot>

[^s] c h	>	ot +[ACC]
[^t] s c h	>	t +[ACC]
t s c h	>	ot +[ACC]
s h	>	t +[ACC]

[aáeéiíóöõuúüû] j	>	t +[ACC]
[^aáeéiíoóöõuúüûjlnrsyz] > ot +[ACC]

# <rajzot> <rajzt>? <földrajzt>
# <spejzot> <spejzt>
# <pénzt> <*pénzet>
# <borzot> <*borzt>
# <hertzet> <*hertzt>

[cjrt] z	> ot +[ACC] # rajzot, csak mély hangrendû példa
[^crst] z	> t +[ACC]

# <halászt> <*halászot>
# <passzot> <passzt>
# <reneszánszot> <reneszánszt>
# <kommerszet> <kommerszt>
[bknprs] sz	>	ot +[ACC]
# <*plebszt>
# <*bokszt>
# <*gipszt>
[^bkp] sz	>	t +[ACC]

g y	> ot +[ACC]
[^aáeéiíoóöõuúüû] [^g] y	>	ot +[ACC]
[aáeéiíoóöõuúüû] [^g] y	>	t +[ACC]

#<abszorbenset> <abszorbenst>
#<borsot> <*borst>
#<plüssöt> <plüsst>
#<õrsöt> <*õrst>
#<tapsot> <*tapst>

c s	>	ot +[ACC]
[^aáeéiíoóöõuúüû] z s	>	ot +[ACC]
[aáeéiíoóöõuúüû] z s	>	t +[ACC]
[knsprty] s	>	ot +[ACC]
[^ckprtz] s	>	t +[ACC]

############################################################
# B osztály: ajakréses magas hangrendû birtokos személyragok 
# magánhangzóra végzõdõ szavak esetén
#
# Példa: <tévédet>, <kecskémet>, <kecskénket>
#
# kivétel: harmadik személyû esetragok
############################################################
